---
title: Exercícios resolvidos - Ecologia da Natureza
editor_options:
  markdown:
    wrap: 72
---

# Capítulo 1

## Análise de dados em Ecologia - pg. 59

Calcular a média e a variância da amostra do conjunto de amostras:

```{r}
# definir o data frame a ser trabalhado:

df <- data.frame(árvores_cobertas = c(8, 6, 7, 9, 5), árvores_descobertas = c(4, 3, 2, 4, 2))

# calcular a média utilizando a função pré definida "mean()" do R. Utilizar o operador $ para selecionar o conjunto de observações: 
# **ATENÇÃO**: a função "median()" é utilizada para calcular a mediana.

mean (df$árvores_cobertas)
mean (df$árvores_descobertas)

#calcular a variância utilizando a função "var".
  
var(df$árvores_cobertas)
var(df$árvores_descobertas)
```

**Média árvores cobertas**: 7\
**Variância árvores cobertas**: 2,5\
**Média árvores descobertas**: 3\
**Variância árvores descobertas**: 1

# Capítulo 2

## Análise de dados em Ecologia - pg. 83

O Use os dados coletados de cinco medidas repetidas de girinos da rã-da-floresta expostos a 3.000μS e calcule o desvio padrão da média e o erro padrão da média.

```{r}
# A função de desvio padrão no R é sd().
# A função de erro padrão da média é std.error(), e está inclusa no pacote "plotrix", que deve ser chamado antes.

library(plotrix)
df <- data.frame(salgadona = c(32, 37, 41, 45, 50))
#Para utilizar a fórmula do desvio padrão, deve-se selecionar a coluna a ser trabalhada dentro do data frame, ou transforma-la algum outro tipo de objeto (como um vetor básico como no exemplo: "df2 <- c(32, 37, 41, 45, 50)".
sd(df$salgadona)

std.error(df)
```

## Representação dos dados - pg. 96

Utilizando os dados crie um gráfico que demonstre como a demanda de
oxigênio muda com a temperatura. Com base neste gráfico, calcule o valor
de Q10 (*razão entre a taxa de um processo fisiológico em uma
determinada temperatura e essa mesma taxa a uma temperatura 10°C mais
fria*) para o salmão entre 5 e 15°C.

```{r}
df <- data.frame(temp = c(5, 10, 15, 20), demandaO2 = c(2, 2.7, 4, 5.6))
#Plotando o gráfico
library(ggplot2)
ggplot(df, aes(temp, demandaO2)) +
  geom_line(color = "blue") +
  geom_point(color = "blue") +
  xlab("Temperatura °C") +
  ylab("Oxigênio consumido (mg02/min/kg") +
  scale_x_continuous(limits = c(5,20)) +
  scale_y_continuous(limits = c(0,6)) +
  theme_bw() +
  theme(aspect.ratio = 1:1)
  
#Definindo uma função para calcular Q10
Q10 <- function(x) {
  #Puxando (por méio dos operadores "[]"de índice) o valor da demanda de oxigênio com base no valor da tempertura.
  df$demandaO2[df$temp == x + 10]/df$demandaO2[df$temp == (x)]
}
Q10(5)
```
# Capítulo 3 

## Representação dos dados - pg. 129


Com a utilização dos dados a seguir, plote a relação entre o comprimento e a área de superfície e a relação entre o comprimento e o volume. Com base nesses dois gráficos, observe como os aumentos no comprimento corporal afetam o volume muito mais rapidamente do que a área de superfície.

```{r}
df <- data.frame(Comprimento = c(10, 20, 30, 40, 50), Área = c(100, 400, 900, 1600, 2500), Volume = c(1000, 8000, 27000, 64000, 125000))
library(ggplot2)

#Gráfico 1: Comprimento x Área
Comprimento_x_Área <-
ggplot(df, aes(Comprimento, Área)) +
  geom_point(colour = "red") +
  geom_line(color = "red") + 
scale_y_continuous(labels=function(x) format(x, big.mark = ".", scientific = FALSE)) +
ylab("Área da superfície(cm²)") + 
  theme_bw()

#Gráfico 2: Comprimento x Volume
Comprimento_x_Volume <- 
ggplot(df, aes(Comprimento, Volume)) +
  geom_point(colour = "red") +
  geom_line(color = "red") +
xlab("Comprimento(cm)") +
scale_y_continuous(
  labels=function(x) 
    format(x, big.mark = ".", scientific = FALSE)
  ) + 
ylab("Volume(cm³)") + 
  theme_bw()



# Usando o pacote gridExtra para plotar um do lado do outro
require(gridExtra)
grid.arrange(Comprimento_x_Volume, Comprimento_x_Área, ncol=2)

```


# Capítulo 4

## Análise de dados em Ecologia - pg. 154

```{r}
df <- data.frame(número_de_predadores = c(0, 1, 2, 3, 4), nível_de_atividade = c(40, 20, 10, 5, 3))
# chamar a o pacote "ggplot2" e utilizar as funções "ggplot2" e "geom_point".
library(ggplot2)
ggplot(df, aes(número_de_predadores, nível_de_atividade)) +
  geom_point(colour = "blue") +
  geom_line(colour = "blue") +
  xlab("Número de predadores") +
  ylab("Nível de atividade (percentual") +
  theme_bw() +
  theme(aspect.ratio = 1:1)
```

A relação entre o número de predadores em um laguinho e o nível de
atividade da rã-arborícola-cinza é: **uma correlação negativa
curvilínea**.

## Questões de Revisão - Representação dos dados - pg. 163

A relação entre o tempo e o número médio de minhocas coletadas pelos
tordos conseguem manter em seus bicos demonstram uma correlação positiva
curvilínea.

```{r}
df2 <- data.frame(Tempo = c(0, 1, 2, 3, 4, 5, 6, 7, 8), Núm._médio_minhocas = c(0, 1, 2, 2.8, 3.4, 3.7, 3.9, 4, 4))
ggplot(df2, aes(Tempo, Núm._médio_minhocas)) +
  geom_line(colour = "#669900") +
  geom_point(color = "#669900") +
  xlab("Tempo") +
  ylab("Número de minhocas coletadas") +
  theme_bw() +
  theme(aspect.ratio = 1:1)
```

# Capítulo 5

## Análise de dados em ecologia - pg. 172

Na relação entre a latitude e a temperatura, descrita por Y = mX + b,
onde: Y = variável dependente, temperatura (°C); X = variável
independete, latitude (°N); m = inclinação da reta; b = intercepto de Y
da reta no ponto onde X = 0

```{r}
# definindo y como uma função de x (valor default = 0):
y <- function(x = 0) {
# definindo o valores das constantes:
m <- -1.2
b <- 43
# agora definindo o cálculo da função:
(m * x) + b
}
# Agora, utilizando a função "y()" (concatenando os tres resultados para virem em uma mesma linha):
c(y(10),y(20),y(30))
```

Utilizando tal equação, a temperatura média nas latitudes de 10, 20 e
30° são:\
**Para x = 10°, Y = 31°C**\
**Para x = 20°, Y = 19°C**\
**Para x = 30°, Y = 7°C**


### Representação dos dados| Precipitação na Cidade do México, Quito e La Paz


Como observamos neste capítulo, as cidades ao redor do mundo com frequência diferem em seu padrão de precipitação mensal. Com a utilização dos dados fornecidos na tabela, crie um grá뉖co de barras para cada uma das três cidades
(a) Com base nestes gráficos, quantos picos de precipitação cada cidade recebe? 
(b) Com base nas suas localizações geográ뉖cas, por que a quantidade de picos de precipitação nestas cidades é diferente?

```{r}
# Criando dataset

df <- data.frame(mês = c("Jan", "Fev", "Mar", "Abr", "Mai", "Jun", "Jul", "Ago", "Set", "Out", "Nov", "Dez"), cidade_do_méxico = c(10.2, 10.2, 12.7, 27.9, 58.4, 157.5, 182.9, 172.7, 144.8, 61, 5.1, 0.8), quito = c(114.3, 129.5, 152.4, 175.3, 124.5 , 48.3, 20.3, 25.4, 78.7, 127, 109.2, 104.1), la_paz = c(129.5, 104.1, 71.1, 35.6, 12.7, 5.1, 6.7, 15.2, 30.5, 40.6, 50.8, 94))

# Garantindo que os meses apareceção na ordem certa:

df$mês <- factor(df$mês, levels = c("Jan", "Fev", "Mar", "Abr", "Mai", "Jun", "Jul", "Ago", "Set", "Out", "Nov", "Dez")) 

# Transformando o data.frame pra funcionarusando a função pivot longer, do pacto tidyr
library(tidyr)
df2 <- pivot_longer( #Pivot longer faz o trem ficar mais longo (alto), retransformando o data frame para que as cidades deixem de ser colunas e estejam incluindas como uma observação categórica.
  df, cols = -mês, #corrigir os nomes das colunas restantes, o "-" exclui a coluna mês de ficar longer, fazendo com que ela não se repita.
names_to = "cidades" , values_to = "precipitação"
  )


# Criango o gráfico (Barras lado a lado)
ggplot(df2, aes(x = mês, y = precipitação, fill = cidades)) +
  geom_col(position = "dodge") + # Barras lado ao y
  xlab("Mês") +
  ylab("Precipitação mensal (mm)") +
  scale_fill_manual( # Corrigindo a legenda das cidades e definindo cores (fill)
    values = c(cidade_do_méxico = "blue", la_paz = "red", quito = "green"),
    labels = c("Cidade do México", "La paz", "Quito")) +
  theme_bw()
  

# Criango o gráfico (Três gráficos juntos, lado a lado) (gridExtra)

gCidade_do_méxico <- ggplot(df, aes(mês, cidade_do_méxico)) +
  geom_col(fill = "orange") + 
theme_bw() +
theme(
  axis.title.x = element_blank() # Remover título do eixo X
)+
ylab("Cidade do México")

gQuito <- ggplot(df, aes(x= mês, quito)) +
geom_col(fill = "orange") + 
theme_bw() +
theme(
  axis.title.x = element_blank(), # Remover título do eixo X
) +
  ylab("Quito")

gLa_paz <- ggplot(df, aes(mês, la_paz)) + 
  geom_col(fill = "orange") + 
theme_bw() + 
xlab("Mês") +
  ylab("La Paz")


require(gridExtra)
grid.arrange(gCidade_do_méxico, gQuito, gLa_paz, nrow=3)

#### Depois preciso descobrir um jeito de colocar uma legenda no eixo Y para todos, e separar igual exemplo do livro
```

## Capítulo 6

### Análise de dados em ecologia

Em relação ao conjunto de dados a seguir, determine a média, a mediana e a moda.
```{r}
dados <- c(12, 13, 15, 18, 17, 19, 18, 17, 12, 14, 10, 17, 19, 16, 17)
# Função de média
mean(dados)
# Função de mediana
median(dados)
# Função de média, retirada do stackoverflow
mode <- function(x) {
  ux <- unique(x)
  ux[which.max(tabulate(match(x, ux)))]
}
mode(dados)
```

### Representação dos dados | Criação de um diagrama climático


Cientistas coletaram dados climáticos de locais em todo o mundo. Com a utilização dos dados da temperatura e precipitação mensal para Miami, Flórida (fornecidos na tabela), crie um diagrama climático. Lembre-se de fazer com que cada aumento de 10°C na temperatura corresponda a um aumento de 20 mm na precipitação.

```{r}
# Criando o data frame
df <- data.frame(mês = c("Jan", "Fev", "Mar", "Abr", "Mai", "Jun", "Jul", "Ago", "Set", "Out", "Nov", "Dez"), temp = c(2, 5, 9, 15, 18, 23, 28, 25, 21, 15, 8, 3), precipitação = c(45, 50, 104, 100, 120, 110, 88, 100, 140, 98, 100, 65))
        
# Fazendo o mês ficar na ordem de mês

df$mês <- factor(df$mês, levels = c("Jan", "Fev", "Mar", "Abr", "Mai", "Jun", "Jul", "Ago", "Set", "Out", "Nov", "Dez"))

# Criando o gráfico        

ggplot(df, aes(mês, temp, group = 1)) + 
  geom_bar(fill = "blue", aes(y = precipitação/2), stat = "identity") + 
  geom_line(colour = "red", size = 1) + 
  scale_y_continuous(
    "Temperatura (°C)", 
    sec.axis = sec_axis(~ . * 2, name = "Precipitação (mm)")) +
  theme_bw() +
  xlab("Mês") +
  theme( 
    axis.title.y = element_text(color = "red"),  # Alterando a cor do título do eixo Y
    axis.title.y.right = element_text(color = "blue")  # Alterando a cor do título do eixo Y direito
  )
```


# Capítulo 7

## Análise de dados em ecologia

A **força de seleção (S)** é a diferença entre a média da distribuição fenotípica antes e depois da seleção, medida em unidades de desvios padrões.

**Herdabilidade (h²)** é a proporção da variação total do fenótipo causada pelos genes.

Dados os seguintes valores de força de seleção e herdabilidade para a massa dos tomates, calcule a resposta esperada para a seleção em unidades de desvios padrões e gramas:

```{r}
# Fazendo o data frame:
df <- data.frame(força_de_seleção = c(0.5, 1, 1.5, 2, 2, 2, 2), herdabilidade = c(0.7, 0.7, 0.7, 0.9, 0.6, 0.3, 0))

# Criando a função segundo a fórmula do livro: 
# R = S x h²

resp_sel <- function(S, h) {
  y = S*h
cat( # concatena e printa
  "Valores em desvio padrão:", y, "Valores em grama (g):", y*10, 
  sep="\n" # adiciona uma quebra de linha, pode ser usado dentro das aspas, comono exemplo de análise de dados no capítulo 9.
  )
}

# Utilizando a função
resp_sel(df$força_de_seleção, df$herdabilidade)
```

Nesse caso, está ocorrendo uma seleção direcional, aumentando o tamanho dos tomates.

## Representação dos dados | Seleção natural nos bicos dos tentilhões

A tabela a seguir lista as distribuições das frequências dos tamanhos dos bicos dos tentilhões, tanto antes quanto depois da seleção. Utilizando um gráfico de barras, plote as relações entre tamanho do bico e sua frequência; então, determine quanto o tamanho médio do bico mudou devido à seleção e decida qual tipo de seleção ocorreu. 

```{r}
# Criando o data frame
df <- data.frame(
  tamanho_do_bico = c(10, 10.2, 10.4, 10.6, 10.8, 11, 11.2, 11.4, 11.6, 11.8, 12, 12.2, 12.4, 12.6, 12.8, 13, 13.2, 13.4, 13.6, 13.8),
  frequência_antes = c(0, 0, 0.02, 0.04, 0.08, 0.16, 0.2, 0.2, 0.16, 0.08, 0.04, 0.02, 0, 0, 0, 0, 0, 0, 0, 0),
  frequência_após = c(0, 0, 0, 0, 0, 0, 0, 0, 0.02, 0.04, 0.08, 0.16, 0.2, 0.2, 0.16, 0.08, 0.04, 0.02, 0, 0 ))
  
# Pivot_longer
df2 <-
  pivot_longer(df, c(frequência_antes, frequência_após),
               names_to = "frequência",
               values_to = "valor"
               )



# Criando os gráficos
antes <- ggplot( # Associando o gráfico a um objeto para utilizar no próximo passo
  df, aes(tamanho_do_bico, frequência_antes)) +
geom_col(position = "dodge") +
  theme_bw() +
  xlab("Tamanho do bico")+
  ylab("Antes")

depois <- ggplot( # O mesmo acima
  df, aes(tamanho_do_bico, frequência_após)) +
geom_col(position = "dodge") +
  theme_bw() +
  xlab("Tamanho do bico")+
  ylab("Depois")

ggplot(df2, aes(tamanho_do_bico, valor, fill = frequência)) +
  geom_col(position = "dodge") +
  theme_bw() +
  xlab("Tamanho do bico (mm)") +
  ylab("Frequência") +
  scale_fill_manual(
    values = c(frequência_antes = "blue", frequência_após = "orange"),
               labels = c("Antes","Depois")
  ) +
  theme(legend.title = element_blank())

# Usando o pacote GridExtra para plotar um do lado do outro
require(gridExtra)
grid.arrange(antes, depois, ncol=2)

```


# Capítulo 8
## Análise de dados em ecologia | Coeficientes de determinação

```{r}
## Criando o data.frame
df <- data.frame(
  massa = c(1,1,3,3,5,5),
  pop_a = c(21,19,13,11,5,3),
  pop_b = c(22,18,14,10,6,2),
  pop_c = c(24,16,16,8,7,1)
  )

# Criando a função
r2 <- function(pop) {
fi <- c(20,20,12,12,4,4)
total_sqr_sum <- sum((pop - mean(pop))^2)
soma_sqr_err <- sum((pop - fi)^2)
1 - (soma_sqr_err/total_sqr_sum)
}

# Calculando r2 para as populações
# População A
r2(df$pop_a)
# População B
r2(df$pop_b)
# População C
r2(df$pop_c)

```
 
O conjunto A é o que melhor se adequa à reta de regressão.

## Representação dos dados | Número versus massa dos filhotes de lagartos
df
NÚMERO DE FILHOTES
 MASSA DOS FILHOTES (g)

```{r}
df <- data.frame(
 massa_prole = c(242, 238, 230, 223, 207, 200, 189, 180, 173, 157, 150, 142, 138, 130),
num_prole = c(2, 3, 4, 5, 6, 7, 8, 9, 10, 11, 12, 13, 14, 15)
)
ggplot(df, aes(y = massa_prole, x = num_prole)) +
  geom_point(color = "orange") +
  xlab("Número de filhotes") +
  ylab("Massa dos filhotes (g)") +
  theme_bw() +
  theme(
    aspect.ratio = 1:1)
```

Os lagartos que produzem um grande número de ovos o fazem através da produção de ovos menores.


# Capítulo 9
## Análise de dados em ecologia | Seleção dependente da frequência

Usando as mesmas condições anteriores, calcule o número de cópias de genes por macho e por fêmea sob os dois cenários a seguir:
1. Quatro machos e cinco fêmeas.
2. Seis machos e cinco fêmeas.


```{r}
#Fórmula

aptidão <- function(F,M) {
  prole <- F*2 
  aptidão_f <- prole/F
  aptidão_m <- prole/M
  cat("aptidão média da fêmea:" , aptidão_f, "\naptidão média do macho:", aptidão_m)
}

# Resultados
aptidão(5,4)
aptidão(5,6)

```

Dados os quatro cenários que exploramos, qual razão sexual será favorecida pela seleção natural a longo prazo?

A seleção dependente da frequência favorece o fenótipo mais raro em uma população, então eventualmente ele se tornará o mais comum. A longo prazo, a tendência é se tornar uma razão sexual igual.

## Representação de dados | Seleção dependente da frequência

Na maioria dos organismos com sexos separados, a proporção de machos e fêmeas muda com o tempo. Usando um gráfico linear, plote a proporção de zebras machos e fêmeas em uma população ao longo de 10 anos.
Com base nesses dados, o que acontece sempre que um dos sexos se torna raro ou comum?


```{r}
# Chamando o pacote necessário mais abaixo
library(scales)

# Criando o data frame
df <- data.frame(
  anos = seq(1, 10),
  machos = c(45, 48, 52, 55, 53, 47, 44, 49, 55, 45),
  fêmeas = c(55, 52, 48, 45, 47, 53, 56, 51, 45, 55)
)
# Usando o pivot_longer para colocar a variável (macho ou fêmea) em uma única coluna
df <- pivot_longer(
  data = df,
  cols = c(machos,fêmeas), # define as colunas a serem transformadas
  names_to = "sexo", # define o nome da nova coluna a ser criada 
  values_to = "proporção" # define o nome da coluna de valores
            )

# Criando o gráfico
ggplot(df, aes(anos, proporção*0.01, color = sexo)) +
geom_line() +
geom_point() +
xlab("Anos") +
ylab("Proporção de cada sexo") +
scale_x_continuous(breaks = c(0,2,4,6,8,10)) +
scale_y_continuous(
  limits = 0:1,
  labels = label_number(0.1) # Diminuindo a casa decimal usando essa função
          #label_percent() Seria uma outra opção
  )  +
scale_color_manual(labels = c("Fêmeas", "Machos"), values = c("red", "blue"))
  theme_bw() +
  theme(
    aspect.ratio = 1:1,
    legend.title = (element_blank())
    )
```

Quando um dos sexos se torna o mais comum, o outro se torna o mais favorecido, que então, se torna o mais comum. Ao longo prazo, a tendência é que a razão sexual se iguale. Isso ocorre devido a seleção dependente da frequência.

# Capítulo 10
## Análise de dados em ecologia | Calculando a aptidão incusiva
Use a tabela a seguir para calcular a alteração na aptidão inclusiva se os ajudantes primários apenas aumentassem a aptidão de seus pais para 1,0, em vez de 1,8. Nesse cenário, qual estratégia de ajuda seria mais favorecida pela seleção natural?

```{r}
AptInd <- 1*0.32
AptDir <- 2.5*0.5*0.32
AptInc <- AptInd + AptDir
print(AptInc)
```

A aptidão inclusiva nesse caso, cai para 0,72, o que faz com que a estratégia de ajudante secundário (0,84), seja a mais favorecida pela seleção natural, neste caso.


## Representação dos dados | Como a vida em grupo afeta o risco de predação

Usando os dados da tabela e seu conhecimento sobre cálculo de desvios padrões amostrais do Capítulo 2, calcule as médias e os desvios padrões para o número de aproximações de um predador por minuto em função de tamanhos diferentes de cardumes. Em seguida, plote as médias e os desvios padrões da amostra usando um gráfico linear.
Com base nesses dados, o que você pode concluir sobre o efeito do tamanho do cardume na probabilidade de predação por espécies maiores?

```{r}
# Criando data frame e as médias de cada um
df <- data.frame(
  T3 = c(0.9, 0.8, 0.7, 1.1, 1),
  T5 = c(0.7, 0.8, 0.9, 0.6, 1),
  T10 = c(0.4, 0.5, 0.6, 0.8, 0.7),
  T15 = c(0.4, 0.5, 0.3, 0.2, 0.6),
  T20 = c(0.1, 0.1, 0.2, 0.3, 0.3)
)

# Gerando a média e os desvios padrões
médias <- colMeans(df) # Faz a média de todas as colunas no data.frame
desvios <- sapply(df, sd) # Faz o desvio padrão de todas as colunas

# Vou ter que usar o pivot longer, colocar todos os valores juntos e criar uma coluna que indique o tamanho do cardume
df2 <-
pivot_longer(
  data = df,
  cols = c(T3,T5,T10,T15,T20),
  names_to = "tamanho_do_cardume",
  values_to = "número_de_abordagens"
)

# Removendo o T e deixando só o número
df2$tamanho_do_cardume <- gsub('T','',df2$tamanho_do_cardume) # A função gsub troca as strings

# Criando um fator pra deixar o tamanho do cardume na ordem certa
df2$tamanho_do_cardume <- factor(df2$tamanho_do_cardume, levels = c(3, 5, 10, 15, 20))

# Gerando o gráfico
ggplot(df2, aes(x = tamanho_do_cardume, y = número_de_abordagens)) +
geom_boxplot() +
xlab("Tamanho do cardume") +
ylab("Número de abordagens") +
  scale_y_continuous(
    breaks = seq(0,1,by=0.2),
    labels = label_number(accuracy = 0.1)
    ) +
  theme_bw()
```

Quanto maior o tamanho do cardume, menor o número de abordagens por predadores.


# Capítulo 11
## Análise de dados em ecologia | Levantamentos de marcação e captura
Utilizando a fórmula ```N = M × C ÷ R```, onde:
- N = População inteira;
- M = Indivíduos marcados primeira coleta;
- C = Total de indivíduos capturados na segunda coleta;
- R = Indivíduos recapturados na segunda coleta;
```{r}
M <- 20
C <- 48
R <- 24
N <- (M*C)/R
```

N = 40.

Para se calcular a densidade dos lagostins, divide-se o n° de indivíduos por unidade de área. Então
```{r}
densidade <- 40/300 
```

Densidade: 0,13 lagostim/m²

## Representação dos dados | Distribuição livre ideal

Com a utilização dos dados em relação aos habitats de alta e baixa qualidade, crie um gráfico que represente como o benefício per capita é alterado em função do número de indivíduos na mancha.

```{r}
# Criando o data frame
df <- data.frame(
  número_de_indivíduos = seq(1,10),
  ben_alta_qualidade = c(10, 7.9, 6.5, 5.4, 4.5, 3.9, 3.4, 3, 2.7, 2.4),
  ben_baixa_qualidade = c(5, 4.3, 3.7, 3.2, 2.9, 2.6, 2.4, 2.2, 2, 1.9)
)

# Usando o pivot_longer para os valores ficarem na mesma coluna
df2 <-
pivot_longer(
  data = df,
  cols = c(ben_alta_qualidade, ben_baixa_qualidade),
  names_to = "Mancha",
  values_to = "Benefício per capita"
)

# Gerando o gráfico
ggplot(df2, aes(y = `Benefício per capita`, x = número_de_indivíduos, color = Mancha)) +
  geom_line() +
  xlab("Número de indivíduos") +
  scale_x_continuous(breaks = seq(0,10,by=1)) + # Fazendo a escala ser contínua, com quebras de 0 até 10, em intervalos de 1. 
  scale_color_manual(labels = c("Mancha de alta qualidade","Mancha de baixa qualidade"), values = c( "red", "blue")) +
  theme_bw() +
  theme(
    legend.title = element_blank()
  )
```

Com base nesses dados, quantos indivíduos devem se dirigir para a área de alta qualidade antes que um indivíduo se volte para a área de baixa qualidade? Se houvesse 12 indivíduos, e eles seguissem uma distribuição livre ideal, aproximadamente quantos se encontrariam em cada habitat?

Aproximadademente 4,5 indivíduos devem estar presentes na mancha de alta qualidade, para que 1 indivíduo migre para a de baixa qualidade. Ou seja, após quatro indivíduos, o quinto já deve se dirigir a mancha de baixa qualidade. Com 12 indivíduos, 8 estariam na mancha de melhor qualidade , e 4 na de pior qualidade para seguir uma livre distribuição ideal.


# Capítulo 12
## Análise de dados em ecologia | Cálculo dos valoresda tábua de vida

A seguir, está a tabela da sobrevivência e da fecundidade específicas da idade de uma população de esquilo-cinzentos (*Sciurus carolinensis*) na Carolina do Norte.
Com a utilização dos dados da tabela, calcule a sobrevivência (lx), a taxa reprodutiva líquida (R0), o tempo de geração (T) e a taxa de aumento intrínseco (l)

```{r}
# Criando o data frame
df <- data.frame(
  "Classe etária (x)" = seq(0,7),
  "Número de indivíduos (Nx)" = c(530, 134, 56, 39, 23, 12, 5, 2), 
  "Sobrevivência total (lx)" = c(1, 0.253, 0.116, 0.089, 0.058, 0.039, 0.025, 0.022),
  "Taxa de fecundidade (bx)" = c(0.05, 1.28, 2.28, 2.28, 2.28, 2.28, 2.28, 2.28) 
  )

# Cálculos
## Taxa de reprodução líquida
Rzero <- sum(df$Sobrevivência.total..lx.*df$Taxa.de.fecundidade..bx.)

## Tempo de geração
TmpGer <-sum(df$Classe.etária..x.*df$Sobrevivência.total..lx.*df$Taxa.de.fecundidade..bx.)/sum(df$Sobrevivência.total..lx.*df$Taxa.de.fecundidade..bx.)

## Taxa de aumento intrínseco
TaxaAumento <- Rzero^(1/TmpGer)

## Printando
cat("Taxa de reprodução líquida:" , Rzero, "\nTempo de geração:", TmpGer, "\nTaxa de aumento intrínseco:", TaxaAumento)
```

## Representação dos dados | Curvas de sobrevivência total

Para os dados de sobrevivência total a seguir, represente graficamente as respectivas curvas com a 
utilização de escala logarítmica no eixo y.

```{r}
# Criando o data frame
df <- data.frame(
  mês = c(1, 5, 7, 8, 10, 12, 13),
  Diamorpha = c(1, 0.81, 0.09, 0.03, 0.02, 0.01, 0),
  Minuartia = c(1, 0.37, 0.05, 0.02, 0.01, 0.01, 0)
)
# Usando o pivot longer para deixar as observações em uma coluna só
df2 <- 
  pivot_longer(
  data = df,
  cols = c(Diamorpha, Minuartia),
  names_to = "Planta",
  values_to = "lx"
)

# Criando o gráfico
ggplot(df2, aes(x = mês, y = lx, color = Planta)) +
  geom_line() + 
  scale_y_log10() +
  labs(title = "Curvas de sobrevivência total",
       color = "Plantas", 
       x = "Meses",
       y = "Proporção de plantas sobreviventes (escala log)"
       ) +
  theme_bw()+
  theme(aspect.ratio = 1, legend.title = element_blank())
```

# Capítulo 13
## Análise de dados em ecologia | Dependência tardia da flexibilidade em flixweed
A flixweed (*Descurainia sophia*) é uma erva nativa da Europa, mas que foi introduzida na América do Norte. Os pesquisadores que estudaram essa erva observaram que o número de plantas por m2 de solo flutua de modo cíclico ao longo do tempo. A população cresce de acordo com um modelo de dependência tardia da densidade, em que K = 100, r = 1,1 e τ =  1.

Com a utilização dos dados fornecidos, calcule os tamanhos populacionais da planta a partir do ano 5 até o ano 15. Com base no produto de rτ, qual tipo de comportamento oscilante você espera observar nessa população mesmo antes de fazer os cálculos? Plote os resultados para confirmar a sua previsão.

```{r}
crescimento <- function(N1, N2, r, K, tempo) {
  # Vetor para armazenar os valores de Nt
  Nt <- numeric(tempo)
  Nt[1] <- N1  # Valor inicial N1
  Nt[2] <- N2  # Valor inicial N2
  
  for (t in 3:tempo) { 
    # O loop for é utilizador para realizar uma tarefa repetitiva em um intervalo especificado. No caso da função fornecida, o for é utilizado para calcular os valores de Nt de t=3 até tmax, aplicando a fórmula em cada iteração.
    alteracao_esperada <- r * Nt[t-1] * (1 - Nt[t-2] / K)
    Nt[t] <- Nt[t-1] + alteracao_esperada
  }
  
  return(Nt)
}

# Nesse caso, os parâmetros iniciais são:
K <- 100  # Capacidade de suporte
r <- 1.1  # Taxa de crescimento
N1 <- 10  # População inicial N1
N2 <- 20  # População inicial N2
tempo <- 20 # Até N15

populacao <- crescimento(N1, N2, r, K, tempo)
print(populacao)

## Criando o data frame 
df <- data.frame(
  tempo = 1:tempo,
  população = round(populacao,1)
)

## Criando o gráfico
ggplot(df, aes(y = população, x = tempo)) +
  geom_line(color = "669900") +
  geom_point(color = "669900", size = 2) +
  xlab("Ano") +
  ylab("Tamanho da população") +
  theme_bw() +
  theme(aspect.ratio = 1:1)

```


## Representação dos dados | Exploração do equilíbrio do modelo básico de metapopulação

Observamos que o modelo básico de metapopulação nos possibilita calcular a proporção de manchas ocupadas com base nas probabilidades de extinção (e) e de colonização (c).
1. Com base nas probabilidades de extinção e colonização fornecidas na tabela à direita, complete a tabela.
2. Use um gráfico linear para plotar a relação entre a proporção de manchas ocupadas e a taxa de extinção.
3. No mesmo gráfico, plote a relação entre a proporção de manchas ocupadas e a taxa de colonização.
4. Com base nos dois gráfiߴcos lineares, em que momento as taxas de extinção e as taxas de colonização entram em equilíbrio?


```{r}
# Criando as colunas iniciais da tabela

df <- data.frame(
  p_manchas_ocupadas_p = c(0.1,0.2,0.3,0.4,0.5,0.6,0.7,0.8,0.9,1),
  prob_extinção_e = rep(0.25, 10),
  prob_colonização_c = rep(0.5, 10)
  )
  
# Completando a tabela

  df$taxa_extinção <- (df$p_manchas_ocupadas_p*df$prob_extinção_e)
  df$taxa_colonização <- (df$prob_colonização_c*df$p_manchas_ocupadas_p)*(1 - df$p_manchas_ocupadas_p)

# Transformando em long para poder plotar
df2 <-  
pivot_longer(
  data = df,
  cols = c(taxa_extinção,taxa_colonização),
  names_to = "Tipo_de_taxa",
  values_to = "Valor"
)
  
# Criando o gráfico
ggplot(df2, aes(x= p_manchas_ocupadas_p, y = Valor, color = Tipo_de_taxa)) +
  geom_line() +
  geom_point() + 
  scale_x_continuous(labels = label_number(accuracy = 0.1)) +
  scale_y_continuous(limits = c(0,0.3)) +
  scale_color_manual(labels = c("Taxa de colonização", "Taxa de extinção"), values = c("blue", "red")) +
xlab("Proporção de manchas ocupadas") +
ylab("Taxa de extinção ou colonização") +
  theme_bw() +
  theme(aspect_ratio = 1:1, legend.title = element_blank())
```

As taxas de colonização e extinção entram em equilíbrio com 50% das manchas ocupadas. 